# 政策性搬迁中土地置换的会计处理

提问人：快枪 时间：2012-09-26 18:13:55
40 号公告第十三条　企业搬迁中被征用的土地，采取土地置换的，换入土地的计税成本按被征用土地的净值，以及该换入土地投入使用前所发生的各项费用支出，为该换入土地的计税成本，在该换入土地投入使用后，按《企业所得税法》及其实施条例规定年限摊销。请问： 1 、会计处理，对于政策性搬迁中转换土地的入账价值，是不是应该按不具有商业实质的非货币性资产交换处理，即以换出资产的账面价值+相关税费作为入账价值，即会计与税法对置换土地的处理是一致的？ 2 、如果不是政策性搬迁而是自行搬迁或商业性搬迁，置换土地是不是应该按具有商业实质的非货币性资产交换处理，也就是此时会计与税法的处理仍是一致的。

回答人：chenyiwei
就会计处理而言，在涉及土地置换的情况下，无论是政策性搬迁还是商业性搬迁，都是考虑换入和换出资产相比是否具有商业实质，来确定能否确认换出资产的处置损益，以及换入资产应按公允价值还是按照换出资产的原帐面价值计量的。需要纳入考虑的因素包括：土地的面积、用途、位置、规划控制、周边房地产市场行情变动趋势等。
因此，在会计处理中需要考虑该置换交易对被搬迁企业而言是否具有商业实质，分别按照适用的会计原则处理；而不是像税务规定那样一刀切地延续原先的计税基础。